【裁判字號】    89,訴,997
【裁判日期】    890607
【裁判案由】    強盜
【裁判全文】
臺灣臺中地方法院刑事判決                          八十九年度訴字第九九七號
    公  訴  人  台灣台中地方法院檢察署檢察官
    被      告  辛○○
    指定辯護人  本院公設辯護人辰○○
右列被告因強盜案件，經檢察官提起公訴（八十九年度偵字第五九九０號），本院判
決如左：
    主  文
辛○○共同連續意圖為自己不法之所有，以強暴致使不能抗拒而取他人之物，處有期
徒刑玖年，扣案之西瓜刀壹把沒收；又共同連續意圖為自己不法之所有，而搶奪他人
之動產，處有期徒刑壹年捌月；應執行有期徒刑拾年，扣案之西瓜刀壹把沒收。
    事  實
一、辛○○意圖為自己不法之所有，或與綽號阿秋之李嘉修（民國○○○年○月○○○日生，在逃）共同意圖為自己不法之所有，基於概括之犯意，頭戴竊得之安全
    帽，並以竊得之機車作為交通工具（竊盜部分另由檢察官移送台灣高等法院台中
    分院併辦），連續於附表壹編號一至二十一所示之時間、地點，或由辛○○單獨
    一人，或夥同李嘉修，攜帶西瓜刀壹把，以附表壹所載之強暴或脅迫手段，致使
    柯猛議、劉賴淑霞、己○○、壬○○、高嘉隆、丙○○、卯○○、丁○○、癸○○、乙○○○、子○○、張景銘、林欣妤、甲○○、陳盈宏、庚○○、戊○○、
    許宗熙、丑○○、彭惠貞、寅○○等人不能抗拒，而使之交付財物，或強取其財
    物（取得財物如附表壹所載）。辛○○另單獨一人駕騎機車，或夥同李嘉修共乘
    機車，連續於附表貳編號一至十四所示之時地，以附表貳所示之手段，搶奪林麗
    娟、林欣怡、凌怡芬、郭雅苓、余倍榕、李季節、柯美如、彭美蘭、陳巧娟、陳
    招治、林錦鶴、謝芝茵、馮瓊芬、魏麗娟等人所有財物（取得財物如附表貳所載
    ，二人共同搶奪時，由李嘉修騎車，辛○○下手行搶），強盜及搶奪所得之現金
    朋分花用，其餘物品則任意棄置。嗣於八十九年一月二十九日十八時許，在台中
    縣太平市○○路一八八號二樓，為警循線查獲，並扣得作案用之西瓜刀一把。
二、案經台中市警察局第四分局報請台灣台中地方法院檢察署檢察官偵查起訴。
    理  由
一、右揭犯罪事實，業據被告辛○○於警訊或偵查中供承不諱，核與被害人柯猛議、
    劉賴淑霞、己○○、壬○○、高嘉隆、丙○○、卯○○、丁○○、癸○○、乙○○○、子○○、張景銘、林欣妤、甲○○、陳盈宏、庚○○、戊○○、許宗熙、
    丑○○、彭惠貞、寅○○、林麗娟、林欣怡、凌怡芬、郭雅苓、余倍榕、李季節
    、柯美如、彭美蘭、陳巧娟、陳招治、林錦鶴、謝芝茵、馮瓊芬、魏麗娟分別在
    警訊或偵查時指述之情節相符，並有被告作案用之西瓜刀一把扣案，及被害人謝
    芝茵領回被搶皮包一個、身分證一張之贓物領回保管書一紙附卷可稽，事證明確
    ，被告在本院審理中翻異前供，否認前開強盜及搶奪行為，顯係飾卸之詞，不足
    採信，其犯行已堪認定。
二、核被告所為，係犯刑法第三百二十五條第一項之搶奪罪及懲治盜匪條例第五條第
    一項第一款、第二項之強盜既遂及未遂罪，強盜部分檢察官認係觸犯刑法第三百
    三十條第一、二項之加重強盜既遂及未遂罪，尚有未洽，起訴法條應予變更（強
    盜部分係屬法條競合，懲治盜匪條例第五條第一款、第二項為刑法第三百三十條
    第一、二項之特別規定，且法定刑較重，應依懲治盜匪條例第五條第一款、第二
    項論處）。而被告與李嘉修間，就附表壹編號三、五、七至九、十三、十四、十
    七、十八、二十之強盜部分，及附表貳編號一、四、六、七、九、十一、十三、
    十四之搶奪部分，有犯罪聯絡及行為分擔，為共同正犯。又被告先後二十一次強
    盜犯行，時間緊接，罪名同一，顯係基於概括犯意為之，為連續犯，應論以情節
    較重之附表壹編號十八部分之強盜一罪，依法加重其刑。另先後十四次搶奪犯行
    ，時間緊接，罪名同一，亦係基於概括犯意為之，應論以情節較重之附表貳編號
    一部分之搶奪一罪，依法加重其刑。再所犯上開二罪，犯意各別，罪質互異，應
    予分論併科。爰審酌被告已有多項少年非行（見卷附本院被告全國前案紀錄表）
    ，仍不知悔改，又連續持刀強盜、機車搶奪，惡性非輕及其犯罪動機、手段、所
    生危害、犯罪後態度等一切情狀，處以如主文所示之刑，並定其應執行刑。扣案
    之西瓜刀一把，為被告所有，供犯罪之用，應依刑法第三十八條第一項第二款宣
    告沒收。另附表壹部分被告強盜所得之現金，均經被告及共犯李嘉修朋分花用怠
    盡，已無從諭知發還被害人，併予敘明。
據上論斷，應依刑事訴訟法第二百九十九條第一項前段、第三百條、懲治盜匪條例第
五條第一項第一款、第八條、刑法第二十八條、第五十六條、第三百二十五條第一項
第五十一條第五款、第三十八條第一項第二款，判決如主文。
中      華      民      國      八十九      年    五    月    二十九    日
                                        法  官   鍾堯航
右正本證明與原本無異。
如不服本判決，應於送達後十日內向本院提出上訴狀（須附繕本），上訴於台灣高等
法院台中分院。
                                        書記官
中      華      民      國      八十九      年    五    月    二十九    日
附表壹：
編號  犯罪時間     犯罪地點    被害人  損失財物  行為人  犯罪手段
一    八十八年十   台中市太原  柯猛議  現金一千  辛○○  辛○○頭戴安全帽
      中旬某日二   路一段二三          二百元            ，手持西瓜刀，喝
      十一時二十   六號一樓美                            令柯猛議不准動，
      分許         利美便利商                            使柯猛不能抗拒，
                   店                                    強取收銀機內現金
                                                         一千二百元。
二    八十八年十   台中市瀋陽  劉賴淑  三千元    辛○○  辛○○頭戴安全帽
      月十八日二   路一段一五  霞                        ，手持西瓜刀，進
      十一時四十   四號臭豆腐                            入店內，見劉賴淑
      五分許       專賣店                                霞自廁所出來，即
                                                         喝令不准動，使劉
                                                         賴淑霞不能抗拒，
                                                         強取碗櫥內之現金
                                                         三千元。
三    八十八年十  台中市福順  己○○  一萬五千  辛○○   李嘉修在外把風，
      月底某日十  路一四六號          元        李嘉修   辛○○頭戴安全帽
      九時許。    宜昌便利商                             ，手持西瓜刀入內
                  店。                                   ，喝令己○○不准
                                                         動，使己○○不能
                                                         抗拒，打開收銀機
                                                         由辛○○強取現金
                                                         一萬五千元。
四    八十八年十  台中市忠義  壬○○  無        辛○○   辛○○頭戴安全帽
      一月八日四  街一一八號                             ，手持西瓜刀，入
      時許。      尚客茶棧。                             內喝令壬○○交出
                                                         財物，因壬○○以
                                                         椅子丟向辛○○，
                                                         辛○○逃走而未得
                                                         逞。
五    八十八年十  台中市西安  高嘉隆  二千八百  辛○○   李嘉修在外把風，
      一月十五日  街一三０巷          七十四元  李嘉修   辛○○頭戴安全帽
      六時四十五  一號星座便                             ，手持西瓜刀，入
      分許。      利超商。                               內喝令高嘉隆不准
                                                         動，使高嘉隆不能
                                                         抗拒，強取收銀機
                                                         內之現金二千八百
                                                         七十四元。
六    八十八年十  台中市上安  丙○○  無        辛○○   辛○○頭戴安全帽
      一月八日四  路五五號富                             ，手持西瓜入內，
      時許。      利屋便利超                             因丙○○高喊搶劫
                  商。                                   ，且店內適有多名
                                                         人，辛○○見狀奪
                                     門而出，而未得逞
                                                         。
七    八十八年十  台中市西屯  卯○○  三千五百  辛○○   辛○○、李嘉修分
      一月二十四  路三段一七          元        李嘉修   持西瓜刀及警棍，
      日零時三分  九號全家便                             入內喝令卯○○不
      許。        利商店。                               准動，使卯○○不
                                                         能抗拒，強取收銀
                                                         機內之現金三千五
                                                         百元。
八   八十八年十   台中市逢甲  丁○○  四千五百  辛○○   李嘉修在外把風。
     一月二十六   路二十巷十          元        李嘉修   辛○○持西瓜刀入
     日零時三十   二號逢泰便                             內，喝令丁○○交
     分許         利超商。                               出財物，使丁○○
 不能抗拒，交付現
                                                         金四千五百元。
九   八十八年十   台中市中工  癸○○  一萬三千  辛○○   李嘉修負責把風，
     一月二十九   三路一五一          四百六十  李嘉修   辛○○持西瓜刀架
     日四時五十   號一統便利          一元               在癸○○頸部，押
     分許。       超商。                                 入櫃台，使癸○○
                                                         不能抗拒，自收銀
                                                         機拿出現金一萬三
                                                         千四百六十一元交
                                                         予辛○○。
十   八十八年十  台中市四平  王葉彩   一千元    辛○○   辛○○持西瓜刀架
     一月底某日  路四七號前  蓮                          住乙○○○頸部，
     四時二十分  麵攤。                                  使乙○○○不能抗
     許。                                                拒，交付現金一千
                                         元。
十一 八十八年十  台中市文華  子○○  二千五百  辛○○    辛○○持西瓜刀入
     二月三日十  路一三八巷          元                  內，將西瓜刀放在
     五時五十分  二十號生活                              櫃台上，喝令陳秋
     許。        彩家便利超                              月交出財物，使陳
                 商。                                    秋月不能抗拒，交
                                                         出現金一千五百元
                                                         。
十二 八十八年十  台中市櫻城  張景銘  八千元    辛○○    辛○○持西瓜刀入
     二月五日四  五街三三號                              內，喝令張景銘交
     時許。      您好便利超                              出財物，使張景銘
                 商                                      不能抗拒，交付現
                                                         金八千元。
十三 八十八年十  台中市陳平  林欣妤  無        辛○○    李嘉修負責把風，
     二月五日二  路六十巷十                    李嘉修    辛○○持西瓜刀入
     十一時五十  七號九禾品                              內，因林欣妤見狀
     分許。      商行。                                  趁機跑出店外，而
                                                         未得逞。
十四 八十八年十  台中市僑光  甲○○  無        辛○○    李嘉修負責把風，
     二月六日二  路六九號無                    李嘉修    辛○○持西瓜刀入
     十二時許。  店名雜貨店                              內，甲○○見狀，
                                                         猛力將辛○○推出
                                                         屋外，而未得逞。
十五 八十八年十  台中市中工  陳盈宏  無        辛○○    辛○○持西瓜刀入
     二月七日一  二路一五０                              內，陳盈宏見狀逃
     時許。      號萊爾富便                              跑，辛○○未搶得
                 利超商。                                財物即行離去。
十六 八十八年十  台中市文華  庚○○  六千元    辛○○    辛○○持西瓜刀架
     二月十二日  路一０二號                              在庚○○頸部，喝
     五時許。    全家便利超                              令庚○○打開收銀
                 商。                                    機。強取現金六千
                                                         元。
十七 八十八年十  台中市河南  戊○○  無        辛○○    李嘉修負責把風，
     二月十七日  路二段三０                    李嘉修    辛○○持西瓜刀入
     三時許。    一巷七二號                              內，架住李玫憲頸
                 保田屋超商                              部，戊○○趁隙與
                 。                                      辛○○發生扭打，
                                                         辛○○見戊○○奮
                                                         力抵抗，以西瓜刀
                                                         揮砍戊○○，致李
         政憲頭部右側及下
                                                         巴受傷後逃逸。
十八 八十八年十  台中市至善  許宗熙  一萬七千  辛○○    辛○○持西瓜刀架
     二月初某日  路一二一巷          五百元    李嘉修    在許宗熙頸部，押
     四時許。    二號悅水泡                              許宗熙進入廁所，
                 沬紅茶店。                              強取許宗熙身上之
                                                         現金五千五百元，
                                                         李嘉修則搜括收銀
                                                         機內之現金一萬二
                                                         千元。
十九 八十九年一  台中市櫻花  丑○○  五千三百  辛○○    辛○○持西瓜刀，
     月一日二十  路九十號樂          餘元                喝令丑○○交出現
     二時三十七  富多便利超                              金，使丑○○不能
     分許。      商。                                    抗拒，辛○○於取
                                                 得現金五千三百餘
                                                         元後逃逸。
二十 八十九年一  台中縣太平  彭惠貞  二千六百  辛○○    李嘉修在外把風，
     月十一日六  市○○路五          元        李嘉修    辛○○持西瓜刀入
     時許。      二五號統一                              內，脅迫彭惠貞，
                 便利超商。                              致使不能抗拒，而
                                                         交付現金二千六百
                                                         元。
二一 八十九年一  台中縣太平  寅○○  八千元    辛○○    辛○○持西瓜刀入
     月二十一日  市○○路二                              內，砍傷寅○○，
     四時五十分  六號二七便                              致寅○○虎口韌帶
     許。        利超商。                                斷掉不能抗拒，而
                                                         強取收銀機內現金
             八千元。
附表貳：
編號  犯罪時間  犯罪地點     被害人  損失財物      行為人    犯罪手段
一    八十八年  台中市西     林麗娟  皮包一個（內  辛○○    辛○○、李嘉
      十一月四  安街二七             有現金三千元  李嘉修    修共乘機車，
      日十四時  七巷二七             、身分證、汽            趁被害人疏於
      許。      號前。               機車駕照、健            防範之際自後
                                     保卡各一張、            搶奪。
                                     行動電話一支
                                     、提款卡三張
                                     ）。
二 八十八年  台中市西     林欣怡   手提袋一個（  辛○○    辛○○駕騎機
     十一月六  安街二七              現金一千三百            車，趁被害人
     日二十三  七巷二七              元、身分證、            疏於防範之際
     時二十分  號前。                機車駕照、提            自後搶奪。
     許。                            款卡、健保卡
                                     卡、學生證各
                                     一張、行動電
                                     話一支）。
三  八十八年  台中市西      凌怡芬   皮包一個（內  辛○○    同編號二。
    十一月七  屯路二段               有身分證、汽
    日九時四  二０八巷               車駕照各一張
    十分許。  三一號前               、提款卡三張
              。                     信用卡四張、
                                     支票一本、行
                                     動電話一支、
                                     印章一枚、互
                                     助會存褶三本
                                     ）。
四  八十八年  台中市福      郭雅苓   皮包一個（內  辛○○    同編號一。
    十二月一  上巷二五               有身分證、信  李嘉修
    日五時五  一弄五四               用卡、提款卡
    十分許。  號前                   各一張、金戒
                                     指一個、印章
                                     二枚、現金二
                                     千元）。
五  八十八年  台中市忠     余倍榕    皮包一個（內  辛○○    同編號二。
    十二月二  義街、大               有身分證一張
    日三時許  弘三街口               、血玉一個）
    。        。                     。
六  八十八年  台中市西     李季節    手提皮包一個  辛○○    同編號一。
    十二月二  屯路、重               （內有金項鍊  李嘉修
    日四時二  慶路口                 、行動電話、
    十分許。                         提款卡、信用
                                     卡、身分證及
                                     化粧品）。
七  八十八年  台中市河     柯美如    背包一個（內  辛○○    同編號一。
    十二月三  南路、福               有學生證、身  李嘉修
    日二十時  上巷口。               分證各一張及
    三十分許                         書四本）。
    。
八  八十八年  台中市甘     彭美蘭 皮包一個（內  辛○○    同編號二。
    十二月七  肅路、成               有提款卡三張
    日三時許  都路口。               、健保卡二張
    。                               、身分證一張
                                     行動電話一支
                                     、現金三千餘
                                     元）。
九  八十八年  台中市四     陳巧娟    手提皮一個（  辛○○    同編號一。
    十二年九  川路一二               內有身分證、  李嘉修
    日五時十  ０巷十二               汽機車駕照、
    分許。    號前                   健保卡各一張
                                     、行動電話一
                                     支、提款卡三
                                     張、信用卡二
                                     張）。
十  八十八年  台中市東     陳招治    皮包一個（內  辛○○    同編號二。
    十二月十  興路二段               有身分證、機
    日二十一  二五巷三               車駕照、行照
    時許。    八號前。               健保卡、購物
                                     證各一張、現
                                     金二百元）。
十一八十八年  台中市河     林錦鶴    手提袋一個（  辛○○    同編號一。
    十二月十  南路、大               內有身分證、  李嘉修
    一日九時  業路口。               駕照、提款卡
    二十分許                         、客戶保險收
    。                               據、行動電話
                                     及現金二千元
     ）。
十二八十八年  台中市清     謝芝茵    手提袋一個（  辛○○     同編號二。
    十二月十  海路、至               內有身分證、
    四日二十  善路口。               信用卡、提款
    三時十分                         卡及現金二萬
    許。                             五千元）。
十三八十八年  台中市忠     馮瓊芬    手提袋一個（  辛○○     同編號一。
    十二月十  義街、大               內有行動電話  李嘉修
    八日十一  有街口。               一支、現金二
    時四十五                         千七百餘元）
    分許。                           。
十四八十八年  台中市寧     魏麗娟    皮包一個（內  辛○○     同編號一。
    十二月二  夏路、漢               有身分證、信  李嘉修
    十八日二  口路口。               用卡各二張、
    時二十五                         機車駕照、提
    分許。                           款卡各一張、
                                     行動電話一支
                                     ）。
附錄論罪科刑法條
刑法第三百二十五條第一項
意圖為自己或第三人不法之所有，而搶奪他人之動產者，處六月以上五年以下有期徒
刑。
懲治盜匪條例第五條第一項
有左列行為之一者，處無期徒刑或七年以上有期徒刑。
一、意圖為自己或第三人不法之所有，以強暴、脅迫、藥劑、催眠術或他法致使不能
    抗拒而取他人之物或使其交付。


司法院資訊處製作；財團法人民間司法改革基金會備份。
